---
title: "PracticaGeneralResuelta"
author: "Jorge A. Martín"
date: "17/1/2022"
output: html_document
bibliography: references.bib
csl: harvard-cite-them-right.csl
---

```{r setup, include=FALSE}
knitr::opts_chunk$set(echo = TRUE)
```

Primero llamo al paquete con `library (palmerpenguins)` [@horst2020]y hago un `summary (penguins)`

```{r cargando los datos, echo=FALSE}
library(palmerpenguins)
summary(penguins)
```

### Primer ejercicio:

A\) Número de individuos totales, masculinos, femeninos y de cada especie

-   Número de individuos totales:

`nrow(penguins)`

hay `r nrow(penguins)` observaciones

-   Número de individuos de cada sexo:

```{r, include=FALSE}
library(dplyr)
library(knitr)
library(kableExtra)
```

`library (dplyr)` [@wickham2021]

`library (knitr)` [@xie2021]

`library (kableExtra)` [@zhu2021]

```{r}
n_por_sexo <- penguins %>% group_by(sex) %>% 
  summarise(sample_size = length(sex))
kable(n_por_sexo, align = "l", caption = "Número de individuos de cada sexo") %>% 
  kable_minimal(full_width = F, position="left")
```

hay 165 hembras y 168 machos además de 11 individuos sin sexar

-   Número de individuos de cada especie

```{r}
n_por_especie <- penguins %>% group_by(species) %>% 
  summarise(sample_size = length(sex))
kable(n_por_especie, align = "l", caption = "Número de individuos de cada especie")%>% 
  kable_minimal(full_width = F, position="left")

```

hay 152 individuos de la especie adelie, 68 de chinstrap y 124 de gentoo

-   Número de individuos de cada especie por sexo

```{r}
n_por_especie_y_sexo <- penguins %>% group_by(sex, species) %>% 
  summarise(sample_size = length(sex))
kable(n_por_especie_y_sexo, align = "l", caption = "Número de individuos de cada grupo")%>% 
  kable_minimal(full_width = F, position="left")

```

B\) La media, desviación estándar, valor mínimo y máximo de la longitud y profundidad del pico, la longitud de la aleta y el tamaño.

```{r}
variables <- c("long_pico", "prof_pico", "long_aleta", "peso")

media <- c(mean(penguins$bill_length_mm, na.rm = T), mean(penguins$bill_depth_mm, na.rm = T), mean(penguins$flipper_length_mm, na.rm = T), mean(penguins$body_mass_g, na.rm = T))

sd <- c(sd(penguins$bill_length_mm, na.rm = T), sd(penguins$bill_depth_mm, na.rm = T), sd(penguins$flipper_length_mm, na.rm = T), sd(penguins$body_mass_g, na.rm = T))

min <- c(min(penguins$bill_length_mm, na.rm = T), min(penguins$bill_depth_mm, na.rm = T), min(penguins$flipper_length_mm, na.rm = T), min(penguins$body_mass_g, na.rm = T))

max<- c(max(penguins$bill_length_mm, na.rm = T), max(penguins$bill_depth_mm, na.rm = T), max(penguins$flipper_length_mm, na.rm = T), max(penguins$body_mass_g, na.rm = T))

descriptiva <- data.frame(variables,media,sd,min,max)

kable(descriptiva, align = "l", caption = "Estadística descriptiva de las variables")%>% 
  kable_minimal(full_width = F, position="left")
```

### Segundo ejercicio:

A\) Un gráfico de barras que represente el número de individuos muestreados de cada especie en cada isla, representando las especies en diferentes colores (chinstrap -- morado, gentoo -- azul, adelie -- naranja).

`library (ggplot2)` [@wickham2021]

```{r, include=FALSE}
library(ggplot2)
```

```{r, eval=FALSE}
subset_especies_isla <-penguins %>% group_by(species, island) %>% 
  summarise(n_indiv = length(island))
```

```{r}

ggplot(data = penguins, aes(x=island, fill=species)) + 
  geom_bar(position="dodge", width=0.6) + 
  scale_fill_manual(values = c("dark orange", "purple", "light blue")) + 
  labs (y="Nº Individuos", x= "Isla") +
  theme_light() + 
  ggtitle("Esfuerzo de muestreo") + 
  guides (fill = guide_legend(title="Especies"))

  
```

B\) Responde:

-   ¿Qué especie se ha muestreado en todas las islas?

Adelie

-   ¿Cuántos individuos se han muestreado en la isla Dream?

```{r}
n_por_islas<-penguins %>% count(island)
kable(n_por_islas, align = "l", caption = "Individuos muestreados por cada isla")%>% 
  kable_minimal(full_width = F, position="left")

```

Se muestrearon 124 individuos en la isla Dream

### Tercer ejercicio:

A\) Gráfico multipanel de cajas y bigotes con el tamaño de los pingüinos sgún su sexo, en cada panel una especie.

Necesito el paquete patchwork `library(patchwork)`[@pedersen2020]

```{r, include=FALSE}
library(patchwork) 
```

```{r}
pingus_adelie <- penguins %>% filter( species =="Adelie") %>% na.omit() 
box_adelie<-ggplot(data = pingus_adelie, aes(x=sex, y=body_mass_g, fill=sex)) +
geom_boxplot(width = 0.8) + 
  theme_light() + 
  labs(y= element_blank(), x="Sexo") + 
  ggtitle("especie Adelie") +
  theme(legend.position = "none")

pingus_chinstrap <- penguins %>% filter(species == "Chinstrap") %>% na.omit()
box_chinstrap<-ggplot(data = pingus_chinstrap, aes(x=sex, y=body_mass_g, fill=sex)) +
  geom_boxplot(width = 0.8) + 
  theme_light() + 
  labs( x="Sexo", y= "Peso corporal") + 
  ggtitle("especie Chinstrap") +
  theme(legend.position = "none")

pingus_gentoo <- penguins %>% filter( species == "Gentoo") %>% na.omit()
box_gentoo<-ggplot(data = pingus_gentoo, aes(x=sex, y=body_mass_g, fill=sex)) +
  geom_boxplot(width = 0.8) + 
  theme_light() + 
  labs( x="Sexo", y=element_blank()) + 
  ggtitle("especie Gentoo") +
  theme(legend.position = "none")

box_chinstrap + box_adelie + box_gentoo
```

B\) Contesta:

-   ¿Qué especie tiene mayor tamaño?

la especie Gentoo

-   ¿En qué especie hembras y machos tienen tamaños similares?

en la especie Chinstrap

### Referencias
